【裁判字號】    89,易,299
【裁判日期】    890526
【裁判案由】    竊盜
【裁判全文】
臺灣雲林地方法院刑事判決                          八十九年度易字第二九九號
    公  訴  人  臺灣雲林地方法院檢察署檢察官
    被      告  乙○○
右列被告因竊盜案件，經檢察官提起公訴（八十九年度偵字第一四六四號），本院判
決如左：
    主  文
乙○○竊盜，處罰金參仟元。如易服勞役，以參佰元折算壹日。
    事  實
一、乙○○意圖為自己不法之所有，於民國（下同）八十八年四月十二日至同月二十
    六日之間某時日，在雲林縣四湖鄉○○村○○○路四十四號（起訴書誤載為四十
    三號）四湖鄉公所後方之停車場，竊取四湖鄉公所所有、由職員甲○○保管之車
    號ＮＳＹ－７４３重機車，得手後因該機車長期無人使用無法發動，而將該機車
    牽去修理並另外打造鑰匙一支以供騎用。嗣乙○○於八十九年三月三十一日十六
    時五十分許，騎乘右開機車行經雲林縣四湖鄉○○村○○路九十八巷路旁時，為
    警當場查獲。
二、案經被害人甲○○訴由雲林縣警察局台西分局報請臺灣雲林地方法院檢察署檢察
    官偵查起訴。
    理  由
一、訊據被告乙○○固坦承於右揭時地騎乘右開機車之事實不諱，惟矢口否認有何竊
    盜犯行，辯稱：右開機車係在伊被查獲一年前，伊在四湖鄉公所內向某不詳姓名
    男子表示欲申請配發殘障機車使用，該男子說申請機車很麻煩，便將右開機車鑰
    匙交給伊，並帶伊到四湖鄉公所後方之停車場，將右開機車贈與給伊，伊便以受
    贈之鑰匙發動該機車後騎走云云。經查：
    (1)右揭事實，業據四湖鄉公所職員甲○○證述明確，並有車輛竊盜、車牌失竊資
      料個別查詢報表、贓物認領保管收據、右開機車照片各一紙附卷可稽，是該機
      車確係失竊之贓車；
    (2)被告乙○○之上開辯詞，無非表示其係經四湖鄉公所人員贈與右開機車。然被
      告乙○○於八十九年三月三十一日偵查中既供稱：伊不知將右開機車及鑰匙贈
      與給伊之人，是否為四湖鄉公所員工云云，再參以公訴人於八十九年四月十八
      日偵查中詢問被告，若帶同警方至四湖鄉公所，能否指認出贈與右開機車及鑰
      匙之不詳姓名男子，被告乙○○竟答稱「不能」，其復於本院審理時自承：右
      開不詳姓名男子將機車贈與給伊時，並無證人看到云云，被告乙○○既不認識
      右開不詳姓名男子，又無法指認該男子係四湖鄉公所員工，更無證人能證明被
      告乙○○所辯屬實，則本件即無從認定係四湖鄉公所人員將右開機車贈與給被
      告乙○○；
    (3)被告乙○○於八十九年三月三十一日偵查中供稱：右開不詳姓名男子將右開機
      車贈與給伊時，機車之證件在車內云云，其意似指係合法受贈右開機車。然告
      訴人甲○○於本院審理時陳稱：右開機車之證件都是由伊保管等語後，被告乙
      ○○方改口供稱：右開不詳姓名男子將右開機車贈與給伊時，他並未將右開機
      車之證件交給伊云云，足見並無被告乙○○所辯，其係合法受贈右開機車之情
      事；
    (4)倘被告乙○○所辯為真，則其所受贈之機車鑰匙，應係右開機車原廠的鑰匙才
      是，然告訴人甲○○於本院審理時指稱：乙○○被查獲時所使用之鑰匙，係另
      外打造非原廠的鑰匙等語，且依告訴人甲○○庭呈之右開機車原廠鑰匙一支，
      與被告乙○○被查獲時所使用之鑰匙比對觀之，二支鑰匙之長度不同（被告乙
      ○○被查獲時所使用之鑰匙較短），被告乙○○持用之機車鑰匙，既係另外打
      造非原廠的鑰匙，則是否曾有某不詳姓名男子將一支機車鑰匙送給被告乙○○
      供其發動右開機車騎用，誠有疑問；
    (5)被告乙○○雖辯稱：右開不詳姓名男子將本件機車贈與給伊時，該機車看起來
      很乾淨，有人騎過，且伊拿該男子贈與之鑰匙啟動右開機車時，立即能發動騎
      走云云，然告訴人甲○○於本院審理時指稱：右開機車因老舊無法發動，故一
      直停放在四湖鄉公所後方之停車場，很久沒人用過，該機車僅有之原廠鑰匙一
      支亦係由伊保管等語，益見被告乙○○於右揭時地將右開機車牽走時，該機車
      係處於外表積灰、老舊、無法發動之狀態，縱有某不詳姓名男子將一支機車鑰
      匙送給被告乙○○，被告乙○○也不可能以該鑰匙發動右開機車騎走，故被告
      乙○○上開所辯，顯非事實。本件應係被告乙○○於右揭時地將右開機車竊取
      得手後，既無該機車鑰匙，亦無法發動，乃將該機車牽去修理並另外打造鑰匙
      一支以供騎用；
    綜上所述，被告乙○○所辯，無非卸責之詞，不足採信。本件事證明確，被告乙
    ○○之犯行洵堪認定。
二、核被告乙○○所為，係犯刑法第三百二十條第一項之竊盜罪。爰審酌被告乙○○
    之品行、智識程度、犯罪之動機、目的、手段、所生危害（右開機車係一九九四
    年出廠之舊車）及犯後矯飾犯行態度不佳等一切情狀，量處如主文所示之刑，併
    諭知易服勞役之折算標準，以資懲儆。
三、據上論斷，應依刑事訴訟法第二百九十九條第一項前段，刑法第三百二十條第一
    項、第四十二條第二項，罰金罰鍰提高標準條例第一條前段、第二條，判決如主
    文。
本案經檢察官林良蓉到庭執行職務。
中      華      民      國      八十九      年    五    月    二十六    日
                                         臺灣雲林地方法院刑事第二庭
                                             法  官  倪  彰  鴻
右正本證明與原本無異。
如不服本判決，應於判決送達後十日內向本院提出上訴狀( 應附繕本 )。
                                             書記官  吳  丕  顯
中      華      民      國      八十九      年    五    月    二十九    日
刑法第三百二十條
意圖為自己或第三人不法之所有，而竊取他人之動產者，為竊盜罪，處五年以下有期
徒刑、拘役或五百元以下罰金。
意圖為自己或第三人不法之利益，而竊佔他人之不動產者，依前項之規定處斷。
前二項之未遂犯罰之。


司法院資訊處製作；財團法人民間司法改革基金會備份。
